---
title: "Nutzung der Templates"
vignette: >
  %\VignetteIndexEntry{Nutzung der Templates}
  %\VignetteEngine{quarto::html}
  %\VignetteEncoding{UTF-8}
knitr:
  opts_chunk:
    collapse: true
    comment: '#>'
---

```{r}
#| label: setup
library(biplaRquarto)
```


## Package installieren

`biplaRquarto` kann aus dem öffentlichen GitHub-Repository installiert werden:

``` {r install, eval = FALSE}
devtools::install_github("bildungsplanungZH/biplaRquarto",
  build_vignettes = TRUE
)
```

Das Argument `build_vignettes = TRUE` ist notwendig, damit die Vignetten erstellt werden


## Namen und Organisation hinterlegen

Mit `set_author()` können Namen und Organisation in einer Datei `.profile.yml` hinterlegt werden. 
Diese liegt per Default unter `Sys.getenv("R_USER")`.
Ist bereits ein Profil vorhanden, wird dieses nur überschrieben, falls das Argument `overwrite = TRUE` gesetzt wird.


```{r, eval = FALSE}
set_author("Vorname", "Nachname", "Email", "Direktion", "Organisationseinheit")
```

Falls gewünscht, kann auch der Pfad zu einer Bilddatei im Profil hinterlegt werden, welche per Default als Hintergrund für die Titelfolie in Präsentationen verwendet werden soll. Dafür wird das Argument `bg_image = "absoluter_Dateipfad"` genutzt.

```{r, eval = FALSE}
set_author("Vorname", "Nachname", "Email", "Direktion", "Organisationseinheit",
  bg_image = "K:/Organisationseinheit/Hintergrund/Lieblingsbild.png"
)
```

`get_author()` liefert die hinterlegten Informationen zur Überprüfung.

```{r, eval = FALSE}
get_author()
```

Sind die hinterlegten Informationen nicht mehr aktuell oder sollten ergänzt werden, können sie mit `edit_author_profile()` interaktiv bearbeitet werden. Damit die Anpassungen wirksam werden, muss R anschliessend neu gestartet werden (mit Ctrl-Shift-F10).

```{r, eval = FALSE}
edit_author_profile()
```

## Namen der verfügbaren Vorlagen anzeigen

Die Funktion `get_names()` liefert die Namen der verfügbaren Vorlagen.

```{r}
get_names()
```

## Quarto-Dokument gemäss Vorlage erstellen  

Per Default wird mit `use_quarto` die Vorlage für HTML-Berichte mit der Klassifikation "Intern" verwendet und eine Quarto-Datei auf der obersten Ebene des aktuellen Projekts erzeugt.

```{r, eval=FALSE}
use_quarto("dokumentation")
```

Man kann auch ein Dokument in einem Unterordner und/oder mit einer anderen Klassifikationsstufe erzeugen.

```{r, eval=FALSE}
use_quarto(
  file_name = "reporting/bericht", classification = "Vertraulich"
)
```

Für andere Output-Formate muss das Argument `ext_name` explizit gesetzt werden:

```{r, eval=FALSE}
use_quarto(file_name = "reporting/docx", ext_name = "biplaR-docx")

use_quarto(file_name = "reporting/pdf", ext_name = "biplaR-pdf")

use_quarto(
  file_name = "presentation/inputreferat",
  ext_name = "biplaR-revealjs",
  classification = "Öffentlich"
)
```
