# Tabellen

Grundsätzlich müssen Tabellen in der Markdown-Syntax vorliegen (vgl. https://www.markdownguide.org/extended-syntax/#tables). Allerdings gibt es verschiedene Möglichkeiten, eine Tabelle in diesem Format zu generieren. Ausserdem fehlen bei einer einfachen Tabelle meistens die Metadaten (vgl. @sec-abb-bm).

## Standard-Tabelle BM

generiert mit `pander::pandoc.table()`

```{r}
tbl <- tibble('Kanton' := c("ZH", "BE", "AG", "LU", "GR", "GL", "SG", "TG", "SZ", "ZG"),
              'Wert' := as.integer(runif(10, 1,99), 0),
              'Kategorie' := sample(factor(LETTERS), 10, replace = T))
text <- c('Titel einer Standard-Tabelle Bildungsmonitoring',
          'Tabellenbeschriftung zweite Ebene',
          'Daten: Bildungsplanung des Kantons Zürich, 2023')

tbl_print <- pander::pandoc.table.return(tbl, caption = text[1])

```


## einfache Tabelle

```{r}
#| echo: true
#| results: asis
pander::pandoc.table(tbl)
```

### Markdown-Syntax

```{r}
#| echo: false
pander::pandoc.table(tbl)
```


## Tabelle mit Filter- und Sortier-Funktionen

Das package `DT` ermöglicht es, R-Datenobjekte als Tabellen in HTML-Seiten darzustellen. Diese Tabellen können gefiltert, sortiert, durchsucht und auf mehrere Seiten verteilt werden.

```{r}

data_table <- mtcars %>% 
    mutate(Modell = rownames(.),
           across(c(cyl, am, gear), as.factor)) %>% 
    select(Modell, Zylinder = cyl, Hubraum = disp, PS = hp, Gewicht = wt, 
           manuell = am, `Gänge` = gear) %>% 
    arrange(Modell)

DT::datatable(data_table, rownames = F, filter = "top",
              caption = "Motor Trend Car Road Tests, Motor Trend magazine 1974")

```
